臺灣屏東地方法院刑事判決　　　　　　　　　　　　　九十三年度易字第二二九號
　　公　訴　人　臺灣屏東地方法院檢察署檢察官
　　被　　　告　甲○○
右列被告因家暴傷害等案件，經檢察官提起公訴（九十二年度偵字第五二九九號、第
五四五六號），本院判決如左：
      主  文
甲○○連續違反法院依家庭暴力防治法第十五條所為禁止直接騷擾之裁定，累犯，處
有期徒刑月，如易科罰金，以佰元折算壹日。
被訴傷害部分公訴不受理。
      事  實
一、甲○○前因賭博案件，經法院判處有期徒刑五月確定，於民國九十年十月十七日
    易科罰金執行完畢。
二、甲○○與戊○○曾係夫妻（兩人已於九十三年七月二十日離婚），二人間為家庭
    暴力防治法第三條第一款之家庭成員關係。甲○○於九十一年十二月二十七日下
    午二時許，在屏東縣屏東市○○里○○街一四七號之住處，與戊○○發生爭執，
    出手毆打戊○○，致戊○○受有左小指指甲斷裂、左無名指瘀青、兩肩疼痛等傷
    害（此部分業經戊○○撤回告訴），戊○○因此向本院聲請民事保護令，本院遂
    於九十二年一月九日以九十二年暫家護字第一號裁定核發暫時保護令，令甲○○
    (一)、不得對戊○○實施身體或精神上不法侵害之行為；(二)、不得直接或間接對戊
    ○○為騷擾行為確定，經員警依法於同年月十七日十九時十五分當面告知甲○○
    保護令執行，並由甲○○親自於保護令執行紀錄表上簽名。詎甲○○仍不知悔改
    ，竟基於違反前開民事暫時保護令之概括犯意，連續九十二年一月下旬之某日晚
    間九時許、同年二月間之某日晚間九時許，前往戊○○位於屏東市○○路一四二
    號之工作場所，以吵鬧及「幹你娘」、「臭雞巴」等三字經對戊○○直接實施打
    擾及辱罵等騷擾行為二次，而違反前揭民事暫時保護令。
三、於九十二年三月六日，本院就上開民事暫時保護令另行核發九十二年度家護字第
    三０號民事通常保護令（有效期間為一年，上開民事暫時保護令至此失效），令
    甲○○(一)、不得對戊○○實施身體或精神上不法侵害之行為；(二)、不得直接或間
    接對戊○○為騷擾行為；(三)、應遠離戊○○之工作場所（屏東市○○路一四二號
    三樓）至少五十公尺，而甲○○於同年三月十七日收受上開保護令，明知上開保
    護令之內容，復承違反前開民事保護令之概括犯意，於同年八月十三日下午五時
    許，與其兄陳啟維一同前往戊○○位於上址之工作場所，由陳啟維進入戊○○之
    上開工作場所，甲○○先站立於上開工作場所大門前之騎樓處後進入，而違反上
    開保護令命其遠離戊○○工作場所五十公尺之裁定。
二、案經戊○○提出告訴及屏東縣警察局屏東分局報請臺灣高雄地方法院檢察署檢察
    官偵查起訴。
      理  由
壹、有罪部分：
一、訊據被告甲○○固坦承有於九十二年一月下旬某日晚間九時許、二月間某日晚間
    九時許，單獨至戊○○右揭工作場所前騎樓旁馬路處，及於九十三年八月十三日
    下午五時許，與其兄陳啟維至戊○○之前開工作場所前騎樓處，惟否認有何違反
    保護令情事，辯稱：九十二年一月及二月間，其是到戊○○店裡騎樓旁邊的馬路
    ，不是在騎樓，而且是要問戊○○是否要回來。九十三年八月那次，其兄陳啟維
    有進去戊○○工作的店裡，但是其沒有進去云云，經查：
(一)、被告於九十一年十二月二十七日下午二時許，在屏東縣屏東市○○里○○街一四
    七號之住處，與戊○○發生爭執，出手毆打戊○○，致戊○○受有左小指指甲斷
    裂、左無名指瘀青、兩肩疼痛等傷害，戊○○因此向本院聲請民事保護令，本院
    遂於九十二年一月九日以九十二年度暫家護字第一號裁定核發暫時保護令，令甲
    ○○(一)、不得對戊○○實施身體或精神上不法侵害之行為；(二)、不得直接或間接
    對戊○○為騷擾行為確定，經員警依法於同年月十七日十九時十五分當面告知被
    告保護令執行，並由被告親自於保護令執行紀錄表上簽名之事實，有本院九十二
    年度暫家護字第一號裁定、屏東縣警察局屏東分局保護令執行紀錄表二紙及照片
    三紙附卷可稽（九十二年度偵字第五二九九號卷第十五至第十六頁、第二四頁、
    第二六頁、警卷第十六至第十八頁），此部分之事實，應可認定。
(二)、被告於九十二年一月下旬之某日晚間九時許、同年二月間之某日晚間九時許，前
    往戊○○位於屏東市○○路一四二號之工作場所，以吵鬧及「幹你娘」、「臭雞
    巴」等三字經對戊○○為打擾及辱罵等直接騷擾行為二次之事實，業據告訴人戊
    ○○於偵查及本院審理中證述屬實（九十二年度偵字第五四五六號卷第十六頁、
    九十二年度發查字第三六０號卷第十五頁至第十六頁、第十九頁至第二十頁、本
    院卷第五十四頁至第五十五頁、第五十七頁至第五十八頁），核與證人丙○○於
    偵查中及本院九十二年度家護字第三０號案件及本院審理中，所證述被告至戊○
    ○之工作場所以吵鬧及「幹你娘」、「臭雞巴」等三字經辱罵戊○○之情節相符
    （九十二年度發查字第三六０號卷第十九頁背面、九十二年度偵字第五二九九號
    卷第三九頁、本院院第九十至第九一頁），故被告辯稱其無違反保護令之犯行云
    云，顯係卸責之詞，不足採信，是被告此部分行為違反本院九十二年度暫家護字
    第一號民事暫時保護令之犯行，應足認定。
(三)、於九十二年三月六日，本院就上開民事暫時保護令另行核發九十二年度家護字第
    三０號民事通常保護令（有效期間為一年，上開民事暫時保護令至此失效），令
    甲○○(一)、不得對戊○○實施身體或精神上不法侵害之行為；(二)、不得直接或間
    接對戊○○為騷擾行為；(三)、應遠離戊○○之工作場所（屏東市○○路一四二號
    三樓）至少五十公尺，而甲○○於同年三月十七日收受上開保護令，有本院九十
    二年度家護字第三０號民事通常保護令及送達證書在卷可參（九十二年度發查字
    第三六０號卷第六至第八頁、本院卷第四七之一頁）。
(四)、被告於收受上開保護令後，明知上開保護令之內容，於同年八月十三日下午五時
    許，與其兄陳啟維一同前往戊○○位於上址之工作場所騎樓處，由陳啟維進入戊
    ○○之上開工作場所，甲○○則先站立於上開工作場所大門前之騎樓處之事實，
    業經被告自承在卷，且與證人戊○○及丁○○所為證述相符，是此部分之事實，
    堪可認定。又關於被告是否進入戊○○上開工作場所一情，被告辯稱：其哥哥有
    進去，但是其在騎樓旁邊的馬路沒有進去云云，然查，告訴人戊○○於偵查及本
    院審理中證述：他們走進店裡，距離我三、四步的距離，他走進來，他哥哥坐在
    店理的工作椅，甲○○沒講話，陳啟維就說我吃飽等你，沒多久乙○○就到門口
    叫他們兄第二人回去等語（九十二年度偵字第五二九九號卷第十一至第十二頁、
    本院卷第五十五頁、第五十八頁），核與證人即戊○○之妹丁○○於偵查及本院
    審理中之證述：我看到被告及他哥哥到我姊姊的店內，被告的哥哥到店內的椅子
    上坐，被告先在外面騎樓，後來有進到店內要勸他哥哥離開一情相符（九十二年
    度偵字第五二九九號卷第十二頁、本院卷第五九至第六一頁），且證人即被告之
    母乙○○亦於偵查中證述其有於上開時、地，至戊○○之工作場所外，要求被告
  及其兄陳啟維回去等語（九十二年度偵字第五四五六號卷第十一頁），亦證被告
    確有於前揭時、地進入戊○○上開工作場所之情事，故被告辯稱其無違反保護令
    之犯行云云，顯係卸責之詞，不足採信，是被告此部分行為違反本院九十二年家
    護字第三０號民事通常保護令之犯行，應足認定。
(四)、綜上所述，本件事證明確，被告連續違反保護令之犯行，應堪認定。
二、按家庭暴力防治法所稱「騷擾」者，謂任何打擾、警告、嘲弄或辱罵他人之言語
    、動作或製造使人心生畏怖情境之行為，該法第二條第三項定有明文，是核被告
    事實欄二所為，係犯家庭暴力防治法第五十條第二款之違反法院依家庭暴力防治
    法第十五條裁定所為禁止其直接對於被害人為騷擾行為之罪；事實欄三所為，係
    犯家庭暴力防治法第五十條第四款之違反法院依家庭暴力防治法第十三條裁定遠
    離被害人工作場所之罪。被告先後三次違反保護令犯行，時間緊接，方法相似，
    其中第一、二次犯行均係直接對於被害人為騷擾行為，第三次犯行則係未遠離被
    害人工作場所，兩者所犯構成要件固有不同，然罪質均同為家庭暴力防治法第五
    十條之違反保護令罪，就違反法院保護令之基本構成要件而言，亦屬相同，顯係
    基於概括犯意而為，為連續犯，應依刑法第五十六條之規定，論以情節較重之違
    反法院依家庭暴力防治法第十五條裁定禁止直接騷擾之一罪，並加重其刑。又被
    告前因賭博案件，經法院判處有期徒刑五月確定，於九十年十月十七日易科罰金
    執行完畢，有臺灣高等法院被告全國前案紀錄表及臺灣屏東地方法院檢察署刑案
    資料查註紀錄表各一份在卷可參，其受有期徒刑之執行完畢後，五年之內再犯有
    期徒刑以上之本罪，為累犯，應依法加重其刑，並遞加重之。爰審酌被告收受本
    院核發之保護令後，猶未檢討其所為，竟無視於保護令之內容，仍三度違反保護
    令內容，造成告訴人精神上之痛苦及壓力，復審酌被告行為之犯罪動機、目的、
    手段，犯罪所生之危害及犯罪後否認犯行等一切情狀，量處如主文所示之刑，並
    諭知易科罰金之折算標準，以示懲儆。
三、公訴意旨另以：被告連續九十二年一月下旬之某日晚間九時許、同年二月間之某
    日晚間九時許，前往戊○○位於屏東市○○路一四二號之工作場所，以「幹你娘
    」、「臭雞巴」等三字經公然侮辱戊○○，及揚言要讓戊○○在店內做不下去等
    語恐嚇之，因認被告另涉刑法第三百零九條第一項之公然侮辱罪及第三百零五條
    之恐嚇罪云云。經查：
(一)、按告訴乃論之罪，告訴人於第一審辯論終結前，得撤回其告訴；又告訴經撤回者
    ，法院應諭知不受理之判決，刑事訴訟法第二百三十八條第一項，及第三百零三
    條第三款定有明文。經查，被告甲○○被訴犯刑法第三百零九條第一項之公然侮
    辱罪部分，依同法第三百十四條之規定，須告訴乃論。茲據告訴人戊○○於本院
    審理中，聲請撤回告訴，本應為不受理之諭知，惟公訴意旨認此部分與前揭違反
    保護令罪間有想像競合犯之裁判上一罪關係，爰不另為不受理之諭知，併此敘明
    。
(二)、次按刑法第三百零五條之恐嚇罪，必須係以加害生命、身體、自由、名譽、財產
    之事，恐嚇他人致生危害於安全者，方足當之。經查，被告於九十一年十二月及
    九十二年一月下旬之某日晚間九時許，前往戊○○位於屏東市○○路一四二號之
    工作場所，揚言要讓戊○○在店內做不下去，固經證人丙○○於本院審理時證述
    在卷（本院卷第九六頁）。惟被告上開言語雖語帶威脅，然並非以加害生命、身
    體、自由、名譽、財產之事，恐嚇戊○○，致生危害於其安全，是被告上開所為
    ，與刑法第三百零五條之恐嚇罪並不該當，是被告此部分所為，尚難認成立恐嚇
    罪，惟公訴意旨認此部分與前揭違反保護令罪間有想像競合犯之裁判上一罪關係
    ，爰不另為無罪之諭知，併此敘明。
貳、公訴不受理部分：
一、公訴意旨另以：被告甲○○於九十一年十二月二十七日下午二時許，在屏東縣屏
    東市○○里○○街一四七號之住處，與戊○○發生爭執，出手毆打戊○○，致戊
    ○○因此受有左小指指甲斷裂、左無名指瘀青、兩肩疼痛等傷害，因認甲○○此
    部分另涉有傷害罪嫌。
二、按告訴乃論之罪，告訴人於第一審辯論終結前，得撤回其告訴；又告訴經撤回者
    ，法院應諭知不受理之判決，刑事訴訟法第二百三十八條第一項，及第三百零三
    條第三款定有明文。經查，被告甲○○被訴犯刑法第二百七十七條第一項傷害部
    分，依同法第二百八十七條前段之規定，須告訴乃論。茲據告訴人戊○○於本院
    審理中（本院卷第五十六頁），聲請撤回告訴，揆諸前開說明，應為諭知不受理
    之判決。
據上論斷，應依刑事訴訟法第二百九十九條第一項前段、第三百零三條第三款，家庭
暴力防治法第五十條第二款，刑法第十一條前段、第五十六條、第四十七條、第四十
一條第一項前段，罰金罰鍰提高標準條例第二條，判決如主文。
本案經檢察官何克昌到庭執行職務。
中      華      民      國      九十三      年      九    月    二十一  日
                                      臺灣屏東地方法院刑事第三庭
                                          審判長法  官   蔡國卿
                                                法  官   楊萬益
                                                法  官   柯雅惠
右正本證明與原本無異。
如不服本判決應於收受本判決送達後十日內向本院提出上訴書狀，其未敘述上訴理由
者，並得於提起上訴後十日內向本院補提理由書狀（均須按他造當事人之人數附繕本
 ）「切勿逕送上級法院」
                                          書記官   葉祝君
中      華      民      國      九十三      年      九    月    二十一  日
附錄本案論罪科刑法條全文：
家庭暴力防治法第五十條：
違反法院依第十三條、第十五條所為之下列裁定者，為本法所稱之違反保護令罪，處
三年以下有期徒刑、拘役或科或併科新臺幣十萬元以下罰金：
一、禁止實施家庭暴力行為。
二、禁止直接或間接騷擾、接觸、通話或其他連絡行為。
三、命遷出住居所。
四、遠離住居所、工作場所、學校或其他特定場所。
五、命完成加害人處遇計畫：戒癮治療、精神治療、心理輔導或其他治療、輔導。
